臺灣板橋地方法院刑事判決　　　　　　　 95年度訴字第584號
公　訴　人　臺灣板橋地方法院檢察署檢察官
被　　　告　丙○○
　　　　　　　　　　　　之5
　　　　　　戊○○
共???同
選任辯護人　舒建中律師
上列被告等因違反廢棄物清理法案件，經檢察官提起公訴（九十
四年度偵字第一七一００號），本院判決如下：
    主  文
丙○○、戊○○均無罪。
    理  由
一、本件公訴意旨略以：同案被告丁○○、己○○（業經本院各
    判處有期徒刑一年二月在案）明知從事廢棄物清除、處理業
    務者，應依廢棄物清理法之規定，向直轄市、縣（市）主管
    機關或中央主管機關委託之機關申請核發公民營廢棄物清除
    處理機構許可文件後，始得從事廢棄物清除、處理業務。竟
    未經取得廢棄物清除、處理許可之文件，即由同案被告丁○○於民國九十三年七月七日，以每月新臺幣（下同）十二萬
    元之代價，向不知情之乙○○（另經檢察官為不起訴處分確
    定）承租位在臺北縣林口鄉○○段粉寮水尾小段一地號之部
    分土地（面積約二千坪），並由同案被告己○○擔任現場負
    責人，以每車次六百元至二千元不等之價格，提供不詳之人
    以貨車或卡車載運廢棄物至前開地點傾倒，另僱用被告丙○○、戊○○在上址從事廢棄物分類、整理等處理工作，而共
    同從事廢棄物之處理工作。嗣於九十三年八月間經乙○○及
    其子甲○○發覺上情報警，以及臺北縣政府環境保護局於九
    十三年八月三日、五日會同相關人員至現場稽查而查獲，因
    認被告丙○○、戊○○均涉犯廢棄物清理法第四十六條第一
    項第四款之未依廢棄物清理法規定領有廢棄物清除處理許可
    文件而從事廢棄物處理罪嫌等語。
二、公訴人認被告丙○○、戊○○涉有上揭罪嫌，係以被告二人
    於警詢時之供述、同案被告己○○於警詢暨偵查中之供述、
    告發人乙○○及證人甲○○於警詢暨偵查中之陳述、臺北縣
    政府警察局環境保護局稽查紀錄三件、土地租賃契約書一份
    、現場照片數十張等資為其論據。
三、按犯罪事實應依證據認定之，無證據不得認定犯罪事實；又
    不能證明被告犯罪者，即應諭知無罪之判決，刑事訴訟法第
    一百五十四條第二項、第三百零一條第一項分別定有明文。
    次按認定不利於被告之事實，須依積極證據，苟積極證據不
    足為不利於被告事實之認定時，即應為有利於被告之認定，
    更不必有何有利之證據。又認定犯罪事實所憑之證據，雖不
    以直接證據為限，間接證據亦包括在內，然而無論直接或間
    接證據，其為訴訟上之證明，須達於通常一般人均不致有所
    懷疑，而得確信其為真實之程度，始得據為有罪之認定，最
    高法院三十年上字第八一六號及七十六年臺上字第四九八六
    號判例意旨可資參照。
四、訊據被告丙○○、戊○○固坦承受僱於同案被告己○○在上
    址從事垃圾分類工作一節不諱，惟堅決否認有何違反廢棄物
    清理法犯行，被告丙○○辯稱：伊只去一天而已，是作分類
    ，己○○那裡有掛招牌，伊不知道這是犯罪等語，被告戊○○辯稱：伊以臨時工之身分去應徵垃圾分類，作資源回收，
    伊不知道那裡是未經許可從事廢棄物清理之地方等語。經查
    ：
  (一)同案被告丁○○、己○○未領得主管機關核發之公民營廢棄
    物清除處理機構許可文件，即推由同案被告丁○○於九十三
    年七月七日，向乙○○承租上址土地作為廢棄物處理場，並
    由同案被告己○○擔任現場負責人，自九十三年八月初某日
    起同年月五日下午五時二十分許為警查獲止，以每車次收取
    六百元至二千元不等之代價，提供前開廢棄物處理場供不特
    定人傾倒廢塑膠、廢木材、廢鐵、廢紙屑、廢玻璃等事業廢
    棄物貯存其上，另自九十三年八月四日起，以日薪一千元之
    代價，僱用被告丙○○、戊○○，在該廢棄物清理場內，從
    事垃圾分類之工作等事實，為被告丙○○、戊○○二人所不
    否認（見本院九十六年一月十五日準備程序筆錄），並經同
    案被告丁○○、己○○於警詢及偵查中供述屬實（見臺灣板
    橋地方法院檢察署九十三年度發查字第四七七八號偵查卷第
    四頁至第六頁及同署九十四年度他字第二一六一號偵查卷第
    十八頁），且據證人即告發人乙○○之子甲○○分別於警詢
    及偵查中證述明確（見臺灣板橋地方法院檢察署九十四年度
    他字第二一六一號偵查卷第十七頁），復有臺北縣政府環境
    保護局一般、事業廢棄物稽查紀錄表一份、現場照片七十張
    、土地租賃契約書影本一件、臺北縣政府環境保護局稽查紀
    錄二件附卷可稽（見臺灣板橋地方法院檢察署九十四年度發
    查他字第一二六號偵查卷第六頁至第十六頁、第二五頁至第
    二九頁及第六三頁至第六五頁、同署九十三年度發查字第四
    七七八號偵查卷第四七頁至第五七頁及第七四頁至第八八頁
    ），堪予認定。
  (二)惟被告二人均辯稱：伊等看到上址廢棄物清理場外張貼徵人
    啟事，即入內應徵從事垃圾分類工作，並不知道該處未經許
    可從事廢棄物清理等語。質諸前開廢棄物清理場外確有懸掛
    「德展砂石場」及「陸發建材行」等招牌，此觀之卷附現場
    照片即明，則被告丙○○、戊○○見狀入內應徵臨時工，並
    經指派從事資源回收分類之工作，是渠等未必即能知悉該廢
    棄物清理場係未經許可而從事廢棄物清除處理之處所。且同
    案被告己○○確將前開廢棄物清理場分類出之木材類廢棄物
    ，委由領有臺北巿政府廢棄物清除許可證之德展砂石有限公
    司載運處理，此據同案被告己○○及證人即德展砂石有限公
    司負責人董永杰於警詢及偵查中陳明無訛（見臺灣板橋地方
    法院檢察署九十三年度發查字第四七七八號偵查卷第五頁、
    第十八頁至第二一頁及第一０七頁），並有臺北巿政府廢棄
    物清除許可證影本一紙在卷足憑（見臺灣板橋地方法院檢察
    署九十三年度發查字第四七七八號偵查卷第三二頁）。復參
    以被告二人均僅國中畢業，亦未曾從事廢棄物清除處理相關
    業務，則是，渠等見上址廢棄物清理場門口有懸掛招牌，非
    無規模，且尚有經主管機關許可從事廢棄物清除處理之公司
    前來載運廢棄物，因認該處非無違法情事，亦合於情理。從
    而，被告丙○○、戊○○辯稱：伊等不知上址廢棄物清理場
    係未經許可從事廢棄物清除處理等語，應值採信。
五、綜上所述，本件依公訴人所舉各項證據方法，尚無法證明被
    告丙○○、戊○○二人主觀上對於同案被告丁○○、己○○
    所經營之廢棄物清理場係未經許可而從事廢棄物清除處理一
    節確已知悉，而使本院達於確信渠等涉違反廢棄物清理法犯
    行。此外，復查無其他積極證據足認被告二人有公訴意旨所
    指罪行，揆諸首揭說明，既不能證明渠等犯罪，自應為無罪
    之諭知。
據上論斷，應依刑事訴訟法第三百零一條第一項，判決如主文。
本件經檢察官張瑞娟到庭執行職務。
中　　華　　民　　國　　96　　年　　5 　　月　　3 　　日
                  刑事第七庭審判長法　官  胡　堅　勤
                                  法　官　李　君　豪
                                  法　官　王　瑜　玲
上列正本證明與原本無異。
如不服本判決，應於判決送達後10日內向本院提出上訴狀（應附
繕本），上訴於臺灣高等法院。
中　　華　　民　　國　　96　　年　　5　　月　 　4   　日
                                  書記官  陳  香  君
